最高法院刑事裁定　　　　　　　　　　111年度台抗字第217號
抗　告　人　TRAN THO THANG（中文名陳壽勝）




上列抗告人因違反森林法等罪案件，不服臺灣高等法院中華民國
110年12月27日定其應執行刑之裁定（110年度聲字第4678號），
提起抗告，本院裁定如下：
    主  文
抗告駁回。
    理  由
一、按裁判確定前犯數罪者，併合處罰之。又數罪併罰，分別宣
    告其罪之刑，其宣告多數有期徒刑者，於各刑中之最長期以
    上，各刑合併之刑期以下，定其應執行之刑期，但不得逾30
    年，宣告多數罰金者，於各刑中之最多額以上，各刑合併之
    金額以下，定其金額，刑法第50條第1項前段及第51條第5款
    、第7 款規定甚明。又執行刑之量定，係事實審法院自由裁
    量之職權，倘其所酌定之執行刑，並未違背刑法第51條各款
    所定之方法或範圍（即法律之外部性界限），亦無明顯違背
    公平、比例原則或整體法秩序之理念（即法律之內部性界限
    ）者，即不得任意指為違法或不當。
二、本件原裁定以抗告人TRAN THO THANG（中文名陳壽勝）所犯
    如其附表所示加重竊取森林主要產物貴重木共2 罪，經分別
    判刑確定在案，合於裁判確定前所犯合併定應執行刑之要件
    ，有相關裁判書及臺灣高等法院被告前案紀錄表附卷可憑，
    因認檢察官就抗告人所犯上述2 罪刑聲請合併定其應執行之
    刑為正當，乃於其所犯如原裁定附表所示2 罪刑中，其中所
    處徒刑之最長期即有期徒刑1 年10月及併科罰金之最多額即
    新臺幣（下同）463 萬4,760元以上，且於該2罪刑合計刑期
    即有期徒刑 2年11月，及罰金合併金額為785萬7,210元以下
    ，並審酌其所犯如其附表所示2 罪之犯罪時間相近，犯罪類
    型、侵害法益、行為態樣及犯罪動機均相同，以及其責任非
    難重複程度與對社會整體危害情況等一切情狀，依限制加重
    原則，裁定其應執行之刑為有期徒刑2年9月，併科罰金 785
    萬元，並諭知罰金如易服勞役，以罰金總額與1 年之日數比
    例折算，經核並未逾越刑法第51條第5款及第7款關於定應執
    行刑之法律外部性界限，亦無明顯違反比例、公平及罪刑相
    當原則或有裁量權濫用等法律內部性界限之情形。
三、抗告人抗告意旨雖謂：伊犯後已知所悔悟，於服刑期間已痛
    定思痛，懇請考量上情，依刑罰之矯治與教化功能，給予伊
    早日出獄返家之機會，並參照其他法院就定應執行之刑所裁
    量之刑度，從輕酌定其應執行之刑，以啟自新云云。然原審
    綜合審酌抗告人所犯2 罪所反映出之人格特性、刑罰暨定應
    執行刑之規範目的、所犯 2罪間之關聯性及所侵害之法益與
    整體非難評價等面向，對於抗告人所犯上述併罰2 罪刑，於
    法律拘束之外部性及內部性界限內，依限制加重原則裁定應
    執行之刑為有期徒刑2年9月，併科罰金785 萬元，並諭知如
    易服勞役，以罰金總額與1 年之日數比例折算，較本件前述
    定應執行刑之上限（即有期徒刑2 年11月、罰金785萬7,210
    元），已減少刑期2個月，罰金亦酌減7,210元，均本於恤刑
    理念給予適度之刑罰折扣，堪認與法律授予定應執行刑之裁
    量權目的無違，亦無明顯違反公平、比例及罪刑相當原則之
    情形。抗告意旨並未指摘原裁定究有何違法或不當之情形，
    徒以前揭泛詞爭執原裁定所酌定之應執行刑過重，將不利其
    重返社會云云，而據以指摘原裁定不當，並請求從輕定其應
    執行刑，顯係對原審量刑職權之適法行使任意指摘，依上述
    規定及說明，其抗告自難認為有理由，應予駁回。
據上論結，應依刑事訴訟法第412條，裁定如主文。
中    華    民    國   111    年    2     月    17    日
                  刑事第一庭審判長法  官  郭  毓  洲  
                                  法  官  林  英  志  
                                  法  官  周  盈  文  
                                  法  官  蔡  憲  德  
                                  法  官  林  靜  芬  
本件正本證明與原本無異
                                  書記官
中    華    民    國   111    年    2     月    21    日